臺灣臺北地方法院民事判決　　　　　　　95年度訴字第5385號
原　　　告　乙○○
訴訟代理人　謝碧鳳律師
複　代理人　陳志勇律師
被　　　告　甲○○
訴訟代理人　莊勝榮律師
複　代理人　洪良凡律師
　　　　　　蕭相國律師
上列當事人間請求侵權行為損害賠償事件，本院於中華民國96年
6月13日言詞辯論終結，判決如下：
    主  文
被告應給付原告新台幣柒拾柒萬零陸佰零參元，及其中新台幣伍
拾萬元部分自民國九十四年九月二十九日起，其餘新台幣貳拾柒
萬零陸佰零參元部分自民國九十五年四月十九日起，均至清償日
止，按年息百分之五計算之利息。
原告其餘之訴駁回。
訴訟費用由被告負擔五分之三，餘由原告負擔。
本判決於原告以新台幣貳拾陸萬元供擔保後，得假執行。但被告
如以新台幣柒拾柒萬零陸佰零參元為原告預供擔保，得免為假執
行。
原告其餘假執行之聲請駁回。
    事實及理由
一、原告主張：
  (一)被告甲○○於民國94年3月23日下午9時50分許，駕駛車牌
      號碼0921-EB號自用小客貨車，沿台北市○○路第一車道
      由西向東方向行進，途經台北市○○路與建國北路設有行
      車管制號誌之交岔路口時，本應注意駕駛人駕駛汽車，應
      遵守道路號誌之指示，遇紅燈應停止通行，而當時天候晴
      、夜間有照明、路面乾燥、無缺陷、無障礙物、視距良好
      ，亦無不能注意之情事，竟貿然闖紅燈行駛通過，適原告
      騎乘車號AUV-120重型機車沿建國北路第二車道由北往南
      方向，行駛至該處時，雙方閃避不及發生擦撞，致原告人
      車倒地而受有右股骨骨折之傷害及機車受損。嗣原告提起
      刑事告訴，經台灣台北地方法院檢察署檢察官以94年度偵
      字第516號提起公訴，由本院以95年度交易字第145號判處
      被告有期徒刑月，被告不服提起上訴，經台灣高等法院
      以95年度交上易字第247號判決駁回上訴而確定在案。被
      告因駕駛汽車而過失造成原告損害，依據民法第184條第1
      項前段、第191條之2、第193條、第195條、196條、第213
      條第3項之規定，應負損害賠償之責，為此提起本訴。
  (二)原告因被告上開過失行為而受有下列損害：
    １、交通費：原告受傷行動不便，須搭乘計程車赴醫院就醫
        及復建，共支出新台幣（下同）29,300元（詳如附表所
        示）。
    ２、勞動能力損失：原告受傷前，分別於兆璇有限公司、三
        峰清潔工程有限公司、智略興業有限公司任職接受派遣
        清潔工作，薪資分別為每月15,000元、1萬元、17,000
        元，自94年3月23日起受傷後，受有一年不能工作之損
        失共計504,000元，被告應予賠償。
    ３、看護費：原告於94年4月7日出院後，因行動不便，委請
        訴外人丁○○照顧，第一個月全天照料原告生活起居，
        幫原告準備三餐、洗衣服、洗澡、協助原告上洗手間等
        ，費用3萬元，第2個月及第3個月，丁○○於下午4點後
        照顧原告，費用每月1萬元，合計5萬元。因原告尚無法
        支付上開費用而尚積欠丁○○5萬元。
    ４、車輛修復費：原告所有之上開重型機車遭被告撞擊毀損
        ，經東勝機車行修理完畢，修車費用為16,730元，被告
        應賠償原告。
    ５、精神慰撫金：原告因受傷而初期生活無法自理，除需忍
        受劇烈疼痛外，更常擔心肢體日後是否無法完全復原，
        迄今仍無法工作，陷於經濟困難，女兒為照顧原告而無
        法兼顧學業，致原告身心受創。原告僅高中畢業，擔任
        清潔工已多年，93年全年薪資455,799元，車禍發生時
        ，平均月薪約為42,000元，車禍發生後，存款為維持家
        用及醫療，已花用殆盡，為此聲請訴訟救助，業獲法院
        准許在案。為此請求被告給付精神慰撫金60萬元。
  (三)被告收悉假扣押執行命令通知查封其對第三人之薪資及其
      所有之不動產時，與民法第229條第2項之催告有同一效力
      ，甚且被告最遲於94年9月28日親見查封標示，則原告請
      求其中50萬元之遲延利息應自94年9月29日起算。
    並聲明：
      (一)被告應給付原告12,00,030元，及其中50萬元自94年9月
        29日起至清償日止按年息5%計算之利息，其中700,030
        元自起訴狀繕本送達翌日起至清償日止按年息5%計算之
        利息。
      (二)願供擔保，請准宣告假執行。
二、被告甲○○則抗辯如下：
  (一)不爭執原告主張被告與原告發生車禍致原告受有右股骨骨
      折傷害之事實。惟被告行經台北市○○路與建國北路口時
      ，前方（東側）左、右側由黃燈閃爍變為綠燈，被告始起
      步行駛，起步時見建國北路南下無人車，橋上（西側）與
      前方左、右側之號誌並不一致，號誌設置有嚴重瑕疵，非
      可歸責於被告，被告依前方左、右側綠燈號誌行駛並無闖
      紅燈可言，自無過失。
  (二)否認原告所主張之交通費、勞動能力損失、看護費、車輛
      修復費等項目，原告須舉證證明之。其中修車費用亦應折
      舊。至精神慰撫金部分應斟酌實際加害情形、所造成影響
      、被害人痛苦程度及兩造身分地位等來評斷，被告度日亦
      苦不堪言，原告請求之慰撫金金額過高，應予酌減。
  (三)原告持輕型機車駕照，卻駕駛重型機車，且未注意車前狀
      況，原告就系爭車禍之發生，與有過失。
  (四)原告主張之遲延利息起算日應以起訴狀繕本送達之翌日起
      算，與被告提供反擔保無關，且被告收受執行命令不等於
      收受催告。
    並聲明：(一)駁回原告之訴及假執行之聲請。
            (二)如受不利判決，願供擔保請准免為假執行。
三、兩造不爭執之事實：
    被告於94年3月23日下午9時50分許，駕駛車牌號碼0921-EB
    號自用小客貨車，沿台北市○○路西往東方向行駛，行經八
    德路與建國北路之交岔路口停等紅燈，於起步行駛欲通過路
    口時，適原告騎乘車牌號碼AUV-120號重型機車，沿建國北
    路北往南方向行駛至該路口，其右側車身遭原告駕駛之汽車
    前車頭撞擊，原告因而人車倒地，並受有右股骨骨折之傷害
    。而被告因上開肇事行為，經刑事判決認定成立過失傷害罪
    ，處有期徒刑月，如易科罰金，以銀元佰元折算壹日確
    定等事實，為兩造所不爭執（見本院卷頁80），並有財團法
    人長庚紀念醫院林口分院（下稱林口長庚醫院）診斷證明書
    、本院95年度交易字第145號、臺灣高等法院95年度交上易
    字第247號刑事判決附卷可稽，自堪信為真實。
四、兩造之爭點及論斷：
    原告主張其因被告闖紅燈之駕駛過失行不法侵害致傷，而受
    有上述金額之損害等情，為被告所否認，並以前揭情詞置辯
    。是本件兩造爭執之爭點為：(一)被告就本件車禍有無過失
    ？(二)原告所受之損害為多少？(三)原告是否與有過失？茲
    分別論述如下：
  (一)關於被告就本件車禍有無過失之爭點：
    １、按當事人對於他造主張之事實，於言詞辯論時不爭執者
        ，依民事訴訟法第280條第1項之規定，視同自認。此之
        所謂「不爭執」，係指不陳述真否之意見而言，若已明
        白表示「對於他造主張之事實不爭執」，則為自認而非
        不爭執（最高法院83年度台上字第2594號判決要旨參照
        ）。又自認之撤銷，除別有規定外，以自認人能證明與
        事實不符或經他造同意者，始得為之，民事訴訟法第
        279條第3項亦有明文。本件被告於本院言詞辯論時明白
        表示「對於被告有過失不爭執」等語明確（見本院卷頁
        80 ），依前開說明，自屬自認。則嗣被告復否認其就
        系爭車禍有過失，惟未經他造同意，亦未證明其自認與
        事實不符，依上開規定，難認已生撤銷自認之效力。
    ２、況本件被告於台北市○○路與建國北路設有交通燈光號
        誌管制之交叉路口，應遵守號誌之指示行進，於紅燈時
        應不得通行、超越停止線或進入路口，惟被告見較遠處
        之東側號誌已變換為綠燈後，未再進一步確認較近且真
        正應遵守之西側號誌燈號狀態，而依當時天候為晴天，
        光線為夜間有照明，行車管制號誌正常動作等客觀行車
        環境，又無不能注意之情事；另其等候紅燈之停車位置
        均能清楚看見東、西側號誌，而不具有客觀上顯然不可
        歸責之事由，詎仍貿然起步行駛，因而碰撞原告所騎乘
        機車而肇事，被告就系爭車禍之發生有過失甚明。參以
        台北市車輛行車事故鑑定委員會就系爭車禍之鑑定意見
        ，亦認被告駕車「闖紅燈」為本件肇事原因，有該委員
        會94年12月20日北鑑審字第09430418000號函檢送之鑑
        定意見書在卷可憑（見本院台北簡易庭95年度北調字第
        221號卷，下稱北調卷，頁11至12）。且被告因上開肇
        事行為，經刑事判決認定成立過失傷害罪確定，亦如上
        述，是被告否認過失，自不足採。而被告因駕駛過失行
        為致原告受傷，其注意義務之違反與原告受傷間有相當
        因果關係，自應就系爭車禍對原告負過失侵權行為責任
        。
  (二)關於原告所受損害額之爭點：
      按因故意或過失，不法侵害他人之權利者，負損害賠償責
      任。汽車、機車或其他非依軌道行駛之動力車輛，在使用
      中加損害於他人者，駕駛人應賠償因此所生之損害。又不
      法侵害他人之身體或健康者，對於被害人因此喪失或減少
      勞動能力，或增加生活上之需要時，應負損害賠償責任；
      及不法侵害他人之身體、健康、名譽、自由、信用、隱私
      、貞操、或不法侵害其他人格法益而情節重大者，被害人
      雖非財產上之損害，亦得請求相當之金額。不法毀損他人
      之物者，被害人得請求賠償其物因毀損所減少之價額。民
      法第184條第1項前段、第191條之2、第193條第1項、第
      195條第1項、第196條分別定有明文。本件被告因過失不
      法侵害原告之身體及健康，已如上述，則原告依上開規定
      請求被告賠償損害，自屬有據。茲就原告主張之損害項目
      審酌如左：
    １、機車修理費用16,730元部分：
      (1)按物被毀損時，被害人依民法第196條請求賠償物被毀
        損所減少之價額，得以修復費用為估定之標準，但以必
        要者為限（例如修理材料以新品換舊品，應予折舊），
        最高法院77年5月17，77年第9次民事庭會議決議可資參
        照。本件原告主張所有之機車送修復支出費用16,730元
        ，業據提出行車執照、估價單及收據為證（見北調卷頁
        19至21），固堪採信。惟其中工資金額為2,500元，修
        理材料費為14,230元，依上開說明，修理材料應予折舊
        。
      (2)依行政院79年1月12日發布之固定資產耐用年數表，機
        車之耐用年數為3年，再參考行政院45年7月31日台(45)
        財字第4180號令發布之固定資產折舊率表，採定率遞減
        法計算折舊時，耐用年數3年之折舊率為每年536/1000
        。又營利事業所得稅結算申報準則第95條第6款、第8款
        分別規定：「六、固定資產提列折舊採用平均法或定率
        遞減法者，以一年為計算單位；其使用期間未滿一年者
        ，按實際使用之月數相當於全年之比例計算之；不滿一
        月者，以月計。」、「八、營利事業固定資產採用定率
        遞減法折舊者，其最後一年度之未折減餘額，以等於成
        本十分之一為合度。」。準此，原告之機車出廠年月為
        86年2月，有行車執照影本附卷可憑，於系爭車禍發生
        時經折舊8年1個月後，其殘值已小於1/10，依上開規定
        ，應以1/10為度計算。是原告主張之修理材料費扣除零
        件之折舊後應為1,423元，加上修理工資2,500元，則原
        告請求被告賠償機車修理費3,923元，為有理由，逾此
        數額之請求，即屬無據。
    ２、減少勞動能力之損失504,000元部分：
      (1)原告因系爭車禍受有右股骨骨折之傷害，有林口長庚醫
        院診斷證明書可稽（見北調卷頁15至18）。又原告於94
        年3月23日至林口長庚醫院急診、住院就醫，當時診斷
        為股骨轉子間及轉子下粉碎性骨折，接受骨釘內固定治
        療，於4月7日出院，當時原告手術傷口已癒合，但無法
        負重行走，依其病情評估，其骨折處癒合約需3~6個月
        ，另外需再復健治療約6個月至1年，期間內無法從事負
        重或激烈活動，此有長庚醫院林口分院96年3月1日(96)
        長庚院法字第0182號函附卷可憑 (見本院卷頁109）。
        是原告主張其於受傷後1年內無法從事粗重之清潔打掃
        工作，尚非無據。
      (2)本件原告於系爭車禍發生時之94年3月間，原分別於兆
        璇有限公司、三峰清潔工程有限公司、智略興業有限公
        司任職清潔人員接受派遣清潔工作，薪資分別為每月
        15,000元、9,000元、17,000元，嗣因系爭車禍而無法
        繼續工作等情，此有兆璇有限公司函、智略興業有限公
        司函附卷可稽，並據證人即三峰清潔工程有限公司主任
        丙○○證述明確（見本院卷頁123、124、162），是原
        告主張被告應賠償其1年不能工作之薪資損失492,000元
        「 (15000＋9000＋17000)×12＝492000」，核為可採
        。逾此範圍之主張，即屬無據。
    ３、增加生活上需要部分：
      (1)交通費29,300元部分：
        原告主張其於如附表所示之時間赴醫院就醫及復建，
          共支出計程車費29,300元。惟查，其中如附表編號8
          及9（94年8月17日）、編號15及16（94年8月27日）
          、編號23及24（94年9月9日），均屬同一日赴同一診
          所就診及復建，原告就同日赴診重複請求2次交通費
          ，尚屬無據，應僅得以1次計算。此外，原告主張其
          於如附表所示之時間赴醫院就醫及復建，業據提出門
          診掛號費收據、門診處分收費明細及收據、醫療費用
          收據等為證（見本院卷頁47至77），經核其就診時間
          、治療項目均與如附表所示時間及原告傷勢相符，且
          均在前述原告出院後須復健治療之1年期間內，堪認
          原告主張如附表所示之就醫及復建核屬需要。
        而原告於系爭車禍發生時，居住台北市○○路253巷1
          弄2號4樓，嗣於94年月15日搬遷至台北市○○○路4
          段11號5樓，又原告受傷骨折處癒合約需3~6個月，亦
          如上述，故原告於出院後6個月內（即94年4月至9月
          底）因骨折傷處尚待癒合，其主張有搭乘計程車就醫
          之需要，衡情堪採。至94年10月以後原告固仍有復建
          治療之必要，惟其自陳已可搭乘公車至榮民總醫院復
          建（見北調卷頁3反面），則其復主張須搭乘計程車
          至林口長庚醫院復建，尚難認屬必要，參以原告表示
          不請求公車費用，則其就如附表編號39至41所示之計
          程車費請求，難以准許。而由台北市○○路至林口長
          庚醫院之計程車資為每趟510元、由台北市○○○路
          至成功中醫診所之計程車資為每趟320元，有原告提
          出之計程車收據附卷可稽（見北調卷頁22至23），是
          原告請求被告因系爭車禍須就醫致增加之交通費支出
          24,680元（1020×6＋640×29＝24680），為有理由
          。逾此數額之請求，為無理由。
      (2)看護費5萬元部分：
        原告於4月7日出院後，當時手術傷口已癒合，但無法負
        重行走，依其病情評估，其骨折處癒合約需3~6個月，
        已如上述，是原告主張其於出院後3個月有僱請看護照
        料生活起居之必要，應屬可採。又證人丁○○到庭證稱
        ：當時照顧原告吃飯、上下廁所、上下床、洗衣服、洗
        澡等日常生活起居，第1個月薪水三萬元，第2個月下旬
        我去統一超商上班後，就只有下班幫忙煮飯、洗衣服，
        所以從第2個月以後每個月薪水1萬元，共照顧3個月。
        錢到目前還沒有給我，總共要給5萬等語在卷（見本院
        卷頁159至160），核與原告主張之情節相符。而觀之原
        告上開骨折傷勢，受傷後第1個月因傷勢仍重須終日依
        靠他人看護協助，隨著骨折傷處逐漸癒合而於第2、3個
        月減輕看護照料之程度及內容，亦屬合理。參以原告主
        張其住院期間（94年3月23日至同年4月7日，共16日）
        看護費用26,000元由被告支付之事實，為被告所不爭執
        ，則原告主張出院後之看護費用第1個月為3萬元、第2
        個月及第3個月各為1萬元，衡情堪採。是原告請求被告
        賠償看護費用5萬元，為有理由。
    ４、精神慰撫金60萬元部分：
        原告因被告之過失行為，致受有骨折傷害，且手術後仍
        須3-6個月始能癒合，另需復健治療約6個月至1年，已
        如前述，其受此身體及健康之侵害造成生活不便，肉體
        、精神所受痛苦非小，本院斟酌原告上開受傷程度、本
        件車禍因被告闖紅燈而發生之情況、原告學歷高中、與
        就學之女兒共同生活、原任職清潔工作每月平均收入約
        4萬元、因系爭車禍受傷無法工作而無資力支付訴訟費
        用，經財團法人法律扶助基金會准許法律扶助及法院准
        予訴訟救助；被告國中畢業、目前於台北市○○路經營
        鴨肉店，平均每月收入約3萬多元，有子女2人需扶養、
        所有位於台北市○○路之房屋尚有貸款等一切情狀，認
        原告請求精神慰撫金以20萬元為合理。逾此部分之請求
        ，尚難准許。
    ５、綜此，原告請求被告賠償機車修理費3,923元、不能工
        作之薪資損失492,000元、計程車費24,680元、看護費5
        萬元、精神慰撫金20萬元，合計770,603元，應予准許
        。逾此數額之損害賠償請求，不應准許。
  (三)關於原告是否與有過失之爭點：
      原告於系爭車禍發生時，係持輕型機車駕照駕駛重型機車
      ，違反道路交通管理處罰條例第22條第1項第5款之規定，
      固為兩造所不爭執。惟本件車禍之發生，係因被告未確認
      應遵守之號誌燈號狀態而闖越紅燈行駛所致，已如上述，
      至原告上開違反行政法規行為並非系爭車禍肇事因素，亦
      據台北市車輛行車事故鑑定委員會上開鑑定意見書所表明
     （見北調卷頁12）。足見原告是否持有重型機車駕照之因
      素，就系爭車禍之發生或損害之擴大並無影響，亦即縱原
      告持有重型機車駕照，仍無法避免被告過失闖紅燈肇致系
      爭車禍發生。是原告持輕型機車駕照駕駛重型機車，雖違
      反上開行政處罰規定，惟與本件車禍之發生並無因果關係
      ，被告自無從據此主張過失相抵。此外，被告復未舉證證
      明原告就系爭車禍有何與有過失之事實，是其抗辯原告與
      有過失應減輕或免除賠償金額，不足採信。
五、按給付無確定期限者，債務人於債權人得請求給付時，經其
    催告而未為給付，自受催告時起，負遲延責任。其經債權人
    起訴而送達訴狀，或依督促程序送達支付命令，或為其他相
    類之行為者，與催告有同一之效力，民法第229條第1項定有
    明文。本件原告針對其對被告就系爭車禍之損害賠償債權50
    萬元，向本院聲請裁定准予假扣押（94年度裁全字第6152號
    ），並於94年9月28日經本院民事執行處執行假扣押查封被
    告所有之不動產，為兩造所不爭執，且有本院民事執行處函
    附卷可稽（見北調卷頁38）。則原告主張被告於執行假扣押
    查封當時已知悉原告請求其給付50萬元，應認與催告有同一
    效力，堪以採信。從而，原告依民法第184條第1項前段、第
    191條之2、第193條第1項、第195條第1項、第196條之規定
    ，請求被告給付770,603元，及其中50萬元部分自94年9月29
    日起，其餘270,603元部分自起訴狀繕本送達翌日（即95年4
    月19日）起，均至清償日止，按年息百分之5計算之法定遲
    延利息，為有理由，應予准許。逾此部分之請求，為無理由
    ，應予駁回。
六、兩造均陳明願供擔保，分別聲請宣告假執行及免為假執行，
    經核原告勝訴部份，均合於法律之規定，爰各酌定相當之擔
    保金額分別准許之；原告其餘假執行之聲請，因訴之駁回而
    失所依附，不予准許。
七、本件事證已明，兩造其餘攻擊防禦方法及所提之證據，核與
    判決結果無影響，毋庸再予一一論述，附此敘明。
八、結論：本件原告之訴，為一部有理由，一部無理由，依民事
    訴訟法第79條但書、第390條第2項、第392條第2項，判決如
    主文。
中　　華　　民　　國　　96　　年　　6 　　月　　29　　日
                  民事第二庭    法　官　鄭純惠
以上正本係照原本作成。
如對本判決上訴，須於判決送達後20日之不變期間內，向本院提
出上訴狀。
中　　華　　民　　國　　96　　年　　6 　　月　　29　　日
                                書記官  陳素卿
附表：
┌──┬────┬──────────┬────────┐
│編號│ 日  期 │      醫       院   │ 車 資（新台幣）│
├──┼────┼──────────┼────────┤
│ 1  │94.5.31 │長庚紀念醫院林口分院│510元×2＝1020元│
├──┼────┼──────────┼────────┤
│ 2  │94.6.6  │長庚紀念醫院林口分院│510元×2＝1020元│
├──┼────┼──────────┼────────┤
│ 3  │94.6.14 │長庚紀念醫院林口分院│510元×2＝1020元│
├──┼────┼──────────┼────────┤
│ 4  │94.6.21 │長庚紀念醫院林口分院│510元×2＝1020元│
├──┼────┼──────────┼────────┤
│ 5  │94.6.24 │長庚紀念醫院林口分院│510元×2＝1020元│
├──┼────┼──────────┼────────┤
│ 6  │94.7.12 │長庚紀念醫院林口分院│510元×2＝1020元│
├──┼────┼──────────┼────────┤
│ 7  │94.8.16 │成功中醫診所        │320元×2＝640元 │
├──┼────┼──────────┼────────┤
│ 8  │94.8.17 │成功中醫診所(復建)  │320元×2＝640元 │
├──┼────┼──────────┼────────┤
│ 9  │94.8.17 │成功中醫診所(處方)  │320元×2＝640元 │
├──┼────┼──────────┼────────┤
│ 10 │94.8.19 │成功中醫診所        │320元×2＝640元 │
├──┼────┼──────────┼────────┤
│ 11 │94.8.20 │成功中醫診所        │320元×2＝640元 │
├──┼────┼──────────┼────────┤
│ 12 │94.8.21 │成功中醫診所        │320元×2＝640元 │
├──┼────┼──────────┼────────┤
│ 13 │94.8.23 │成功中醫診所        │320元×2＝640元 │
├──┼────┼──────────┼────────┤
│ 14 │94.8.25 │成功中醫診所        │320元×2＝640元 │
├──┼────┼──────────┼────────┤
│ 15 │94.8.27 │成功中醫診所(復建)  │320元×2＝640元 │
├──┼────┼──────────┼────────┤
│ 16 │94.8.27 │成功中醫診所(處方)  │320元×2＝640元 │
├──┼────┼──────────┼────────┤
│ 17 │94.8.31 │成功中醫診所        │320元×2＝640元 │
├──┼────┼──────────┼────────┤
│ 18 │94.9.2  │成功中醫診所        │320元×2＝640元 │
├──┼────┼──────────┼────────┤
│ 19 │94.9.5  │成功中醫診所        │320元×2＝640元 │
├──┼────┼──────────┼────────┤
│ 20 │94.9.6  │成功中醫診所        │320元×2＝640元 │
├──┼────┼──────────┼────────┤
│ 21 │94.9.7  │成功中醫診所        │320元×2＝640元 │
├──┼────┼──────────┼────────┤
│ 22 │94.9.8  │成功中醫診所        │320元×2＝640元 │
├──┼────┼──────────┼────────┤
│ 23 │94.9.9  │成功中醫診所(復建)  │320元×2＝640元 │
├──┼────┼──────────┼────────┤
│ 24 │94.9.9  │成功中醫診所(處方)  │320元×2＝640元 │
├──┼────┼──────────┼────────┤
│ 25 │94.9.12 │成功中醫診所        │320元×2＝640元 │
├──┼────┼──────────┼────────┤
│ 26 │94.9.13 │成功中醫診所        │320元×2＝640元 │
├──┼────┼──────────┼────────┤
│ 27 │94.9.14 │成功中醫診所        │320元×2＝640元 │
├──┼────┼──────────┼────────┤
│ 28 │94.9.15 │成功中醫診所        │320元×2＝640元 │
├──┼────┼──────────┼────────┤
│ 29 │94.9.17 │成功中醫診所        │320元×2＝640元 │
├──┼────┼──────────┼────────┤
│ 30 │94.9.19 │成功中醫診所        │320元×2＝640元 │
├──┼────┼──────────┼────────┤
│ 31 │94.9.20 │成功中醫診所        │320元×2＝640元 │
├──┼────┼──────────┼────────┤
│ 32 │94.9.21 │成功中醫診所        │320元×2＝640元 │
├──┼────┼──────────┼────────┤
│ 33 │94.9.22 │成功中醫診所        │320元×2＝640元 │
├──┼────┼──────────┼────────┤
│ 34 │94.9.24 │成功中醫診所        │320元×2＝640元 │
├──┼────┼──────────┼────────┤
│ 35 │94.9.26 │成功中醫診所        │320元×2＝640元 │
├──┼────┼──────────┼────────┤
│ 36 │94.9.27 │成功中醫診所        │320元×2＝640元 │
├──┼────┼──────────┼────────┤
│ 37 │94.9.28 │成功中醫診所        │320元×2＝640元 │
├──┼────┼──────────┼────────┤
│ 38 │94.9.30 │成功中醫診所        │320元×2＝640元 │
├──┼────┼──────────┼────────┤
│ 39 │94.10.4 │長庚紀念醫院林口分院│450元×2＝900元 │
├──┼────┼──────────┼────────┤
│ 40 │94.11.1 │長庚紀念醫院林口分院│450元×2＝900元 │
├──┼────┼──────────┼────────┤
│ 41 │94.12.27│長庚紀念醫院林口分院│450元×2＝900元 │
├──┼────┼──────────┼────────┤
│合計│        │                    │    29,300元    │
└──┴────┴──────────┴────────┘
